【裁判字號】    98,抗,899
【裁判日期】    980929
【裁判案由】    清償債務
【裁判全文】
臺灣高等法院民事裁定                   98年度抗字第899號
抗  告  人  乙○○
            丙○○
共      同
代  理  人  林財生律師
上列抗告人因與相對人丁○○、甲○○間清償債務事件，對於中
華民國98年4月24日臺灣桃園地方法院97年度再字第11號裁定提
起抗告，本院裁定如下：
    主  文
抗告駁回。
抗告費用由抗告人負擔。
    理  由
一、本件抗告人在原法院以該院97年度司促字第9745號支付命令
    有(一)未合法送達，及(二)民事訴訟法第496條第1項第13款規定
    之發現未經斟酌之證物或得使用該證物，且經斟酌可使抗告
    人受較有利益之裁判者等事由，對該支付命令提起再審之訴
    。並提出分期償債契約書及匯款申請書為證（見原法院卷第
    13頁至第19頁）。經查上開原法院司促字第9745號支付命令
    係於民國97年4月11日寄存桃園縣政府警察局楊梅分局草湳
    派出所（見原法院卷第10頁及第11頁之送達證書），依民事
    訴訟法第138條第2項規定，自寄存之日起經10日即97年4月
    21日發生送達之效力。而抗告人復未於20日之不變期間內向
    原法院提出異議，故該支付命令業於同年5月12日確定，並
    經原法院核發確定證明書在案（見原法院97年度司促字第
    9745號卷第32頁之確定證明書）。抗告人雖爭執上開寄存送
    達並非合法，系爭支付命令尚未確定云云，惟此項爭執，應
    由抗告人另循其他途徑，以為確認，並非提起本件再審之訴
    ，所得解決。次查抗告人雖另主張發現有未經斟酌之證物即
    分期償債契約書及匯款申請書，可使抗告人受較有利益之裁
    判，且此項再審理由係於97年10月中旬始知悉，應自知悉時
    起算再審之訴法定30日之不變期間，故其於97年11月7日提
    起再審之訴（見原法院卷第3頁之收狀日期），依民事訴訟
    法第500條第2項規定，仍係合於法定不變期間云云。惟查上
    開分期償債契約書係於96年12月間即由抗告人乙○○及相對
    人甲○○所簽訂，抗告人復業於97年2月18日、3月17日、4
    月7日及5月7日匯款予相對人甲○○，有抗告人提出之前揭
    契約書及匯款申請書可憑。故自難認抗告人就上開證物係於
    97年10月中旬始發現，是抗告人所云得依知悉時間起算再審
    之訴之不變期間，於法尚有未合，並非可取。至抗告人另稱
    其係於97年10月中旬始知悉有系爭支付命令之存在，亦得自
    97年10月中旬起算提起再審之訴之法定期間云云，仍乏所據
    ，難認有理。
二、綜上所述，抗告人提起再審之訴既已逾法定30日之不變期間
    ，其再審之訴即非合法。從而，原法院所為駁回抗告人再審
    之訴之裁定，並無不合。抗告論旨仍執詞指摘原裁定不當，
    聲明廢棄，為無理由。
三、據上論結，本件抗告為無理由，爰裁定如主文。
中    華    民    國    98    年    9     月    29    日
                    民事第十六庭
                        審判長法  官  王聖惠
                              法  官  邱瑞祥
                              法  官  謝碧莉
正本係照原本作成。
不得再抗告。
中    華    民    國    98    年    9     月    30    日
                              書記官  李翠齡


司法院資訊處製作；財團法人民間司法改革基金會備份。
